# 请教陈老师：关于合并会计报表的期初数

提问人：liaowenjia 时间：2011-10-20 21:43:33
背景：公司S以前年度是别的事务所审计的，公司S的母公司是A股上市公司，S公司下面有一家60%的子公司，但是 2010 年度的审计报告中只有单家报表，没有合并报表。 2011 年度转由我所审计。
问题： 1 、 2010 年度的审计报告只有本公司数是否符合中国会计准则的要求，好像只有香港会计准则允许，在S公司的母公司编制了合并报表的情形下，S公司可以只编制单家公司的财务报表。
2 、对于我所来说，如果对 2011 年的合并报表进行审计并发表审计意见，对于对比数应该如何表示意见，还是说没有对比数？还是我所也要对 2010 年的合并财务报表进行审计？

回答人：chenyiwei
1 、根据CAS 33，母公司必须编制合并报表，即母公司的整套法定财务报表中必须包含合并报表，没有豁免规定。如果不编制合并报表的，应当视情况发表保留意见或者否定意见。 2 、应提请S公司管理层编制本年度合并报表的前期比较数据，我们对包含比较数据在内的合并报表和母公司个别报表发表审计意见，不应没有对比数。